【裁判字號】    97,消債更,676
【裁判日期】    980429
【裁判案由】    更生事件
【裁判全文】
臺灣士林地方法院民事裁定           97年度消債更字第676號
聲  請  人
即  債務人  甲○○
代  理  人  梁家贏律師
上列當事人聲請更生事件，本院裁定如下：
    主  文
債務人甲○○自中華民國九十八年四月二十九日下午五時起開始
更生程序。
命司法事務官進行本件更生程序。
    理  由
一、債務人聲請意旨略以：債務人有不能清償債務之情事，雖前
    曾於民國95年間依「中華民國銀行公會會員辦理消費金融案
    件無擔保債務協商機制」請求共同協商債務清償方案，並協
    商成立，協商條件為每月還款2 萬147 元。然債務人患有小
    兒麻痺，又因非自願性離職於94年5 月31日自成吉企業有限
    公司離職，僅靠領取六個月之失業津貼、殘障津貼及翻譯收
    入便難以維持生活而毀諾。是確實係因不可歸責於債務人之
    事由，致履行協商條件顯有重大困難，且債務人無擔保或無
    優先權之債務總額未逾1,200 萬元，復未經法院裁定開始清
    算程序或宣告破產，爰向本院聲請更生等語。
二、按債務人與金融機構協商成立者，不得聲請更生或清算，但
    因不可歸責於己之事由，致履行顯有重大困難者，不在此限
    。本條例施行前，債務人依金融主管機關協調成立之中華民
    國銀行公會會員辦理消費金融案件無擔保債務協商機制與金
    融機構成立之協商，準用前項之規定，消費者債務清理條例
    第151 條第5 項、第6 項分別定有明文。次按，債務人不能
    清償債務或有不能清償之虞，且無擔保或無優先權之債務總
    額未逾新臺幣（下同）1,200 萬元者，於法院裁定開始清算
    程序或宣告破產前，得向法院聲請更生，觀諸消費者債務清
    理條例第3 條、第42條第1 項規定自明。又法院開始更生程
    序之裁定，應載明其年、月、日、時，並即時發生效力。法
    院開始更生或清算程序後，得命司法事務官進行更生或清算
    程序，必要時得選任律師、會計師或其他適當之自然人或法
    人一人為監督人或管理人，復為同條例第45條第1 項、第16
    條所明定。
三、經查，債務人所主張之上開事實，業據提出與所述相符之「
    中華民國銀行公會會員辦理消費金融案件無擔保債務協商機
    制協議書及無擔保債務還款計畫書」（北院卷第27至29頁）
    、「財團法人金融聯合徵信中心當事人綜合信用報告之協商
    前置專用債權人清冊」（北院卷第49至51頁）、債務人全戶
    戶籍謄本正本（北院卷第9 至10頁）、國稅局95及96年綜合
    所得稅各類所得資料清單（北院卷第45至46頁）、財產歸屬
    資料清單（北院卷第11頁）等件；另聲請人之每月平均2 萬
    3,000 元之薪資收入，亦有在職證明及金融機構開立存款帳
    戶資料（本院卷第16、22至24頁，北院卷第12至15頁）在卷
    可稽，堪信債務人之每月收入扣除必要支出費用後，確已不
    足履行上開每月2 萬147 元之協商條件，是債務人主張其有
    不可歸責於己之事由，致履行協商條件顯有困難，堪認為真
    實。此外，復查無債務人有消費者債務清理條例第6 條第3
    項、第8 條或第46條各款所定駁回更生聲請之事由存在，則
    債務人聲請更生，應屬有據。
四、爰依法裁定開始更生程序。
中    華    民    國    98    年    4     月    29    日
                  民事第二庭  法      官  王本源
上為正本係照原本作成。
本件不得抗告。
中    華    民    國    98    年    4     月    29    日
                              書  記  官  周嫣蘋


司法院資訊處製作；財團法人民間司法改革基金會備份。
